【裁判字號】    92,上易,730
【裁判日期】    920626
【裁判案由】    竊盜
【裁判全文】
臺灣高等法院高雄分院刑事判決                    九十二年度上易字第七三號
    上  訴  人  台灣高雄地方法院檢察署檢察官
    被      告  乙○○
    選任辯護人  顏宏斌
右上訴人因被告竊盜案件，不服臺灣高雄地方法院九十一年度易字第三五九一號中華
民國九十二年三月二十六日第一審判決（起訴案號：臺灣高雄地方法院檢察署九十一
年度偵字第一八九四六號），提起上訴，本院判決如左：
      主  文
原判決撤銷。
乙○○竊盜，處罰金伍仟元，如易服勞役，以參佰元折算壹日。
    事  實
一、乙○○意圖為自己不法之所有，於民國九十年十二月二十一日十二時四十分許，
    侵入高雄縣岡山鎮○○路二十五巷八號甲○○住處騎樓圍起之車庫內（侵入住宅
    部分未據告訴），竊取甲○○所有吊掛於牆上之釣具一批（內有二十一尺海釣竿
    一支、九尺甩竿一支、十五尺手釣日本竿二支，十五尺手釣普通竿二支、十三尺
    手釣竿一支、十二尺手釣竿一支、九尺手釣竿一支七尺手釣竿一支、鋁伸縮撐竿
    架一支、竹撐竿架二組、撈漁網一支、浮標筒二個大線板一塊、小線板三塊、其
    他附屬零件一批），得手後，乘坐車號ＶＥ－七四五五號廂型車離開，嗣於九十
    一年七月六日十時許，為甲○○在乙○○車上發現前述失竊之釣竿一支，報警查
    獲上情。
二、案經高雄縣警察局岡山分局移送台灣高雄地方法院檢察署檢察官偵查起訴。
    理  由
一、訊據被告乙○○矢口否認有前述竊盜犯行，辯稱：被查獲之釣竿一支是我在農曆
    五月份，在岡山鎮○○路二十五巷巷口撿到的，且九十年十二月二十一日我在工
    作，黃典山也沒有開車號ＶＥ－七四五五號廂型車來找我云云，惟查前述事實，
    業據證人即被害人之妻洪秀蓮於警訊時證稱：「九十年十二月二十一日十二時四
    十分許，在岡山鎮○○里○○路二十五巷八號（我自宅），親眼目睹乙○○竊取
    釣具，當時我正在客廳用餐，發現自宅車庫內有異聲，我就到窗戶旁查看，看見
    乙○○正在竊取我先生的釣具」等語（見警訊卷第五頁），於偵查中證稱：我有
    現場看到，因釣具掛在牆壁，我們在隔壁用餐，他拿走釣具時安全帽有掉下來，
    我上樓看到一部ＶＥ－七四五五號廂型車停在我家大門，是乙○○本人拿的等語
    （見偵查卷第五至六頁），於原審審理時證稱：「我先生的魚竿是放在一整袋，
    九十年十二月二十一日下午十二時四十分，在我家騎樓下，鐵門有拉下，留下一
    個小門。當時我與我公公在客廳吃飯，釣具掛在牆壁上窗口旁邊，當時是釣具和
    安全帽放在一起，被告拿走一整包釣具時安全帽掉下來嚇到我公公。我透過窗戶
    看到被告把釣具拿走，當時外面的路上還有三個人。」等語（見原審卷第二十頁
    ），甚為詳盡，被告乙○○亦不否認車號ＶＥ－七四五五號廂型車係其友人黃典
    山所有，另證人葉啟守於偵查中亦證述：於九十年十二月二十一日中午與乙○○
    及台中一位朋友坐ＶＥ－七四五五號車要去辦事等語（見偵查卷第六頁），且被
    害人甲○○於偵查中所提出於被告處查獲之釣竿特徵照片，可證明該釣竿為被害
    人甲○○所有，顯見證人洪秀蓮所證述被告於九十年十二月二十一日竊取被害人
    甲○○所有之釣竿後，乘坐車號ＶＥ－七四五五號廂型車離去，尚堪採信，況被
    查獲之釣竿一支，外觀尚新且堪使用，焉有可能棄置於岡山鎮○○路二十五巷巷
    口之廢棄物回收場為被告拾獲，被告前述所辯，顯係事後卸責之詞，殊無足採，
    事證明確，被告竊盜之犯行，堪以認定。
二、核被告乙○○所為，係犯刑法第三百二十條第一項之竊盜罪。
三、原審未為詳察，遽為被告乙○○無罪之諭知，尚有未合，公訴人上訴意旨，執此
    指摘原判決不當，為有理由，自應由本院將原判決予以撤銷改判，審酌被告乙○
    ○所竊財物價值非鉅，情節尚屬輕微，爰從寬量處罰金五千元，並諭知易服勞役
    之折算標準。
據上論結，應依刑事訴訟法第三百六十九條第一項前段、第三百六十四條、第二百九
十九條第一項前段、刑法第三百二十條第一項、第四十二條第二項、罰金罰鍰提高標
準條例第一條前段、第二條，判決如主文。
本案經檢察官陳國全到庭執行職務
中    華    民    國      九十二      年      六      月     二十六   日
                              臺灣高等法院高雄分院刑事第七庭
                                  審判長法官  李春昌
                                        法官  莊飛宗
                                        法官  黃憲文
右正本證明與原本無異。
不得上訴。
                                  法院書記官  黃英彥
中    華    民    國      九十二      年      六      月    二十六    日
附錄：本判決論罪科刑法條：
刑法第三百二十條第一項：
意圖為自己或第三人不法之所有，而竊取他人之動產者，為竊盜罪，處五年以下有期
徒刑、拘役或五百元以下罰金。


司法院資訊處製作；財團法人民間司法改革基金會備份。
